臺灣板橋地方法院刑事判決　　　　　　 94年度簡上字第408號
上　訴　人　臺灣板橋地方法院檢察署檢察官
被　　　告　午○○
上列上訴人因被告竊盜案件，不服本院94年度簡字第1864號中華
民國94年6 月20日第一審判決（聲請簡易判決處刑案號：臺灣板
橋地方法院檢察署94年度偵字第3992號、94年度偵字第4762號、
94年度偵字第7525號），提起上訴，暨移送併辦（94年度偵字第
10677 號、94年度速偵字第881 號），本院判決如下：
    主  文
原判決撤銷。
午○○連續攜帶兇器毀越安全設備竊盜，累犯，處有期徒刑壹年
陸月。扣案之螺絲起子、扳手各壹支，均沒收。
    事  實
一、午○○前曾因犯竊盜罪，經本院判處有期徒刑1 年2 月，並
    宣告強制工作3 年，經上訴臺灣高等法院後復撤回上訴，於
    民國90年2 月12日確定，嗣於94年1 月15日縮刑期滿執行完
    畢出監。詎猶不知悛悔，復基於意圖為自己不法所有之概括
    犯意，自94年2 月28日中午12時許起至94年6 月21日凌晨1
    時38分許，連續於附表所示時地，見住戶大門或樓梯間大門
    未關，有機可乘之際而進入屋內行竊、或以伸手拿取晾掛於
    騎樓、陽臺衣物之方式，竊取丙○○等人如附表所示被害人
    之財物。嗣先於同年2 月28日下午1 時許，在臺北縣新莊市
    ○○街為警當場查獲；次於同年3 月12日下午5 時許，在臺
    北縣新莊市○○街96號前，著手搜尋欲竊取侯淑雅之財物時
    ，經侯淑雅之夫蔡文鑌發覺而報警查獲而未遂；再於同年4
    月26日下午3 時50分許，在臺北縣新莊市○○路561 號1樓
    ，著手搜尋欲竊取辛○○○之財物，為辛○○○發覺而報警
    查獲而未遂；再於同年6 月10日上午9 時30分許，為警在午
    ○○位於臺北縣新莊市○○街94巷1 號3 樓之住處，起出如
    附表編號13至17號所示之財物而查獲。復於同年月18日夜間
    22時38分許，在臺北縣新莊市○○街112 巷口，為巡邏員警
    當場查獲。嗣於同年月21日凌晨2 時05分許，攜帶其所有、
    足供兇器使用之金屬製扳手、螺絲起子各1 支，至臺北縣新
    莊市○○路582 號無人居住之華歌爾專門店，以上開扳手、
    螺絲起子撬開該店後側作為防閑設備之固定鋼板上方鐵欄杆
    後，攀爬進入店內，竊取店內收銀櫃如附表所示之財物得手
    後，為巡邏員警當場查獲，並扣得上述扳手、螺絲起子各1
    支，始查悉上情。
二、案經丙○○、辛○○○訴由臺北縣警察局新莊分局報請臺灣
    板橋地方法院檢察署檢察官偵查後聲請以簡易判決處刑，暨
    乙○○訴由同分局報請同署檢察官偵查後移送併辦。
    理  由
一、上揭事實，業據被告午○○迭於警詢、偵查及本院審理時均
    坦承不諱，與被害人丙○○、未○○、丁○○○、劉貞玲、
    卯○○、戊○○○、侯淑雅、庚○○、巳○○、丑○○、甲○○、辰○○、辛○○○、壬○○（邱貴英之夫）、癸○○
    、己○○（陳斤之夫）、子○○、乙○○、寅○○等人於警
    詢中指述、證人蔡文鑌之證述之情節，均互核相符，復有贓
    物認領保管單17紙、臺北縣政府警察局新莊分局搜索、扣押
    筆錄共6 份、現場照片共15張、贓物照片共7 張、工具照片
    1 張附卷可按，暨有被告犯罪所用之作案工具扳手、螺絲起
    子各1 支扣案可資佐證。足認被告前揭自白與事實相符，應
    可採信，本件事證明確，被告犯行已堪認定，自應依法論科
    。
二、又按刑法第321 條第1 項第3 款之攜帶兇器竊盜罪，係以行
    為人攜帶兇器竊盜為其加重條件，此所謂兇器，其種類並無
    限制，凡客觀上足對人之生命、身體、安全構成威脅，具有
    危險性之兇器均屬之，且祇須行竊時攜帶此種具有危險性之
    兇器為已足，並不以攜帶之初有行兇之意圖為必要，最高法
    院79年度臺上字第5253號判例可資參照，查被告於附表編號
    20所示之時地，持其所有之扳手、螺絲起子各1 支，將該商
    店隔離外界之鋼板上方之鐵欄杆破壞撬起後，攀爬該洞侵入
    行竊，業據被告自承明確，並有現場照片2 張可稽（臺灣板
    橋地方法院檢察署94年度偵字第10677 號卷第22頁），被告
    所攜帶行竊之上揭螺絲起子、扳手各1 支，既足以撬壞鐵欄
    杆，顯係具有相當強度之金屬器具，客觀上自足對人之生命
    、身體、安全構成威脅，而屬具有危險性之兇器無疑，應屬
    刑法第321 條第1 項第3 款所定之兇器。又本件鋼板係用以
    隔離商店內外，具有防閒之作用，應屬刑法第321 條第1 項
    第2 款所定之其他安全設備，又被告係毀壞鋼板上方鐵欄杆
    後，攀爬入內竊取他人之財物。核被告所為，附表編號1 至
    5 、7 至11、13至19部分係犯刑法第320 條第1 項之罪，附
    表編號6 、12部分係犯同條第3 項、第1 項之竊盜未遂罪，
    附表編號20部分係犯同法第321 條第1 項第2 款、第3 款之
    加重竊盜罪。被告先後多次竊盜犯行，時間緊接，所犯之犯
    罪基本構成要件相同，顯係基於概括犯意反覆為之，雖其中
    有加重竊盜、普通竊盜及既遂、未遂之分，仍成立連續犯，
    應依刑法第56條之規定，論以較重之攜帶兇器毀越安全設備
    竊盜一罪，並加重其刑。又查，被告前曾因犯竊盜罪，經本
    院判處有期徒刑1 年2 月，並宣告強制工作3 年，經上訴臺
    灣高等法院後復撤回上訴，於90年2 月12日確定，嗣於94年
    1 月15日縮刑期滿執行完畢出監。有臺灣高等法院被告前案
    紀錄表1 份在卷足憑，其於有期徒刑執行完畢後，5 年以內
    再犯本件有期徒刑以上之罪，為累犯，應依法遞予加重其刑
    。另公訴人雖僅就被告犯罪事實如附表編號1 至12部分之竊
    盜犯行聲請簡易判決處刑及移送併辦，惟被告就犯罪事實如
    附表編號13至20部分所為之竊盜犯行，與上開經聲請簡易判
    決處刑並論罪科刑之犯行間既有連續犯之裁判上一罪關係，
    為聲請簡易判決處刑之效力所及，且經檢察官提起上訴及移
    送併案審理，本院自得併予審究，並變更聲請處刑所引應適
    用之法條，附此敘明。
三、原審審酌被告有如附表編號1 至12之犯罪事實及事實欄所示
    之前科，素行非佳，其犯罪之動機、目的、手段，所竊得財
    物之價值、所生危害及犯罪後坦承犯行之態度等一切情狀，
    量處有期徒刑6 月，並諭知易科罰金之折算標準，固屬卓見
    ，惟就被告於如附表編號13至20號欄所示之竊盜行為，原審
    未及併予審酌，於法仍有未合，自應由本院予以撤銷改判。
    末按法院以簡易判決處刑者，所科之刑以宣告緩刑、得易科
    罰金之有期徒刑及拘役或罰金為限；另檢察官聲請以簡易判
    決處刑案件，經法院認為有刑事訴訟法第451 條之1 第4 項
    但書之情形者，應適用通常程序審判之，分別為刑事訴訟法
    第449 條第3 項、第452 條所明定，故管轄第二審之地方法
    院合議庭受理簡易判決上訴案件，其認案件有刑事訴訟法第
    452 條之情形者，應撤銷原判決，逕依通常程序為第一審判
    決，是本院爰依前揭規定，自為第一審通常程序之判決。爰
    審酌被告有多次竊盜前科，素行不良，有前揭臺灣高等法院
    被告前案紀錄表足憑，甫出監竟旋即再犯，經警數度查獲，
    仍未收斂，竟變本加厲，攜帶兇器毀越安全設備犯案，嚴重
    危害被害人財產安全，不容輕縱，兼衡其竊得財物價值尚非
    甚鉅，犯後自知事證明確，未為無謂辯解而坦認犯行等一切
    情狀，並參酌檢察官求處之刑期，量處如主文所示之刑，以
    資懲儆。
四、至扣案之螺絲起子1 支、扳手1 支，為被告所有且供上揭竊
    盜犯罪所用之物，業據被告於審理時供認在卷，爰依刑法第
    38條第1 項第2 款規定，併予宣告沒收。
據上論斷，應依刑事訴訟法第452 條、第455 條之1 第1 項、第
3 項、第369 條第1 項前段、第364 條、第299 條第1 項前段、
第300 條，刑法第56條、第321 條第1 項第2 款、第3 款、第47
條、第38條第1 項第2 款，判決如主文。
本案經檢察官陳銘祥到庭執行職務。
中　　華　　民　　國　　94　　年　　8 　　月　　22　　日
                  刑事第八庭  審判長法　官  王屏夏
                                    法  官  陳鴻清
                                    法  官  王偉光
上列正本證明與原本無異。
如不服本判決，應於判決送達後十日內向本院提出上訴狀（應附
繕本），上訴於臺灣高等法院。
                                    書記官  陳怡君
中　　華　　民　　國　　94　　年　　8 　　月　　25　　日
本案論罪科刑法條刑法第320 條
意圖為自己或第三人不法之所有，而竊取他人之動產者，為竊盜
罪，處五年以下有期徒刑、拘役或五百元以下罰金。
意圖為自己或第三人不法之利益，而竊佔他人之不動產者，依前
項之規定處斷。
前二項之未遂犯罰之。
刑法第321條
犯竊盜罪而有左列情形之一者，處六月以上、五年以下有期徒刑
：
一  於夜間侵入住宅或有人居住之建築物、船艦或隱匿其內而犯
    之者。
二  毀越門扇、牆垣或其他安全設備而犯之者。
三  攜帶兇器而犯之者。
四  結夥三人以上而犯之者。
五  乘火災、水災或其他災害之際而犯之者。
六  在車站或埠頭而犯之者。
前項之未遂犯罰之。
附表：
┌──┬────────┬─────────┬────┬──────────┐
│編號│    犯罪時間    │    犯罪地點　    │被害人  │      竊得財物      │
├──┼────────┼─────────┼────┼──────────┤
│ 1  │94年2 月28日中午│臺北縣新莊市○○街│丙○○  │內衣1件、蕾絲上衣1件│
│    │12時許          │15巷2 弄4 號前    │        │　                  │
├──┼────────┼─────────┼────┼──────────┤
│ 2  │94年3 月1 日上午│臺北縣新莊市○○街│未○○  │內褲1件、現金新臺幣 │
│    │11時50分許      │63號5 樓          │        │2000元              │
├──┼────────┼─────────┼────┼──────────┤
│ 3  │94年3 月12日上午│臺北縣三重市○○路│丁○○○│內衣1件             │
│    │9 時許          │32巷34弄23號防火巷│        │                    │
├──┼────────┼─────────┼────┼──────────┤
│ 4  │94年3 月12日中午│臺北縣新莊市○○街│劉貞玲  │內褲3件             │
│    │12時許          │56巷14號防火巷    │卯○○  │內褲1件             │
├──┼────────┼─────────┼────┼──────────┤
│ 5  │94年3 月12日下午│臺北縣新莊市○○路│戊○○○│內褲2件             │
│    │2 時許          │419巷1弄37號      │        │                    │
├──┼────────┼─────────┼────┼──────────┤
│ 6  │94年3 月12日下午│臺北縣新莊市○○街│侯淑雅  │無（著手搜尋，尚未得│
│    │5 時許          │96號5 樓          │        │手）　              │
├──┼────────┼─────────┼────┼──────────┤
│ 7  │94年4 月間某日日│臺北縣新莊市○○路│庚○○  │粉紅色上衣1件       │
│    │間              │57之3 號          │        │                    │
├──┼────────┼─────────┼────┼──────────┤
│ 8  │94年4 月20日日間│臺北縣新莊市○○街│巳○○  │橘色短上衣1件       │
│    │                │18號6 樓          │        │                    │
├──┼────────┼─────────┼────┼──────────┤
│ 9  │94年4 月24日日間│臺北縣新莊市○○街│丑○○  │粉紅色睡衣1件       │
│    │                │108 號5樓         │        │                    │
├──┼────────┼─────────┼────┼──────────┤
│ 10 │94年4 月24日日間│臺北縣新莊市○○路│甲○○  │紫色上衣1件         │
│    │                │64巷2弄16號       │        │                    │
├──┼────────┼─────────┼────┼──────────┤
│ 11 │94年4 月25日下午│臺北縣新莊市○○街│辰○○  │黑色上衣1件         │
│    │1 時30分許      │14巷7 弄10號5 樓  │        │                    │
├──┼────────┼─────────┼────┼──────────┤
│ 12 │94年4 月26日下午│臺北縣新莊市○○路│辛○○○│無（著手搜尋，尚未得│
│    │3 時50分許      │561 號1 樓        │        │手）                │
├──┼────────┼─────────┼────┼──────────┤
│ 13 │94年6 月8 日上午│臺北縣新莊市○○街│邱貴英  │米色內衣1件         │
│    │11時至12時許    │99巷9 弄6-1號前   │        │                    │
├──┼────────┼─────────┼────┼──────────┤
│ 14 │94年6 月8 日上午│臺北縣新莊市○○街│丑○○  │米色睡衣1件         │
│    │11時至12時許    │108-3號樓頂       │        │                    │
│    │                │                  │        │                    │
├──┼────────┼─────────┼────┼──────────┤
│ 15 │94年6 月8 日上午│臺北縣新莊市○○街│癸○○  │粉紅色內衣1件       │
│    │11時至12時許    │94巷13弄1號1樓前  │        │                    │
├──┼────────┼─────────┼────┼──────────┤
│ 16 │94年6 月9 日夜間│臺北縣新莊市○○街│陳斤    │衣服3件             │
│    │11時許          │2 巷1弄2號前      │        │                    │
├──┼────────┼─────────┼────┼──────────┤
│ 17 │94年6 月9 日夜間│臺北縣新莊市○○街│子○○  │衣褲8件             │
│    │11時許          │46巷19號前        │        │                    │
├──┼────────┼─────────┼────┼──────────┤
│ 18 │94年6 月15日下午│臺北縣新莊市○○路│乙○○  │內褲3 件            │
│    │3時許           │582號華歌爾專門店 │        │                    │
├──┼────────┼─────────┼────┼──────────┤
│ 19 │94年6 月18日夜間│臺北縣新莊市○○路│寅○○  │內衣1件、襯衫4件    │
│    │23 時30 分許    │78巷1 弄2 號大門口│        │                    │
│    │                │前                │        │                    │
├──┼────────┼─────────┼────┼──────────┤
│ 20 │94年6 月21日凌晨│臺北縣新莊市○○路│乙○○  │新台幣3,960元       │
│    │1 時38分許      │582 號華歌爾專門店│        │                    │
└──┴────────┴─────────┴────┴──────────┘
